臺灣高等法院臺中分院刑事判決
111年度上訴字第1244號
上  訴  人  
即  被  告  林久傑




選任辯護人  陳思辰律師
上  訴  人  
即  被  告  陳政宇





指定辯護人  本院公設辯護人郭博益  
上列上訴人因違反槍砲彈藥刀械管制條例案件，不服臺灣苗栗地
方法院110年度訴字第553號中華民國111年3月23日第一審判決（
起訴案號：臺灣苗栗地方檢察署110年度偵字第6939號、第7074
號、第7919號；移送併辦案號：同署111年度偵字第115號），提
起上訴，本院判決如下：
    主    文
原判決關於陳政宇部分撤銷。
陳政宇犯非法寄藏非制式手槍罪，累犯，處有期徒刑伍年肆月，
併科罰金新臺幣陸萬元，罰金如易服勞役，以新臺幣壹仟元折算
壹日。扣案如附表一所示之物沒收。
其他上訴駁回。
    犯罪事實
一、林久傑、陳政宇均明知非制式手槍屬槍砲彈藥刀械管制條例
    所列管之違禁物，未經主管機關許可不得非法持有或寄藏，
    竟仍分別為下列犯行：
　㈠林久傑於民國107年9月間，在苗栗縣竹南火車站後站某處，
    自翁國耀（業於109年間死亡）處收受如附表一所示具有殺
    傷力之非制式手槍1支（下稱本案槍枝）而非法持有之。嗣
    林久傑因與吳奇龍具有債務糾紛，竟與姜皓文（其所涉犯行
    業經原審判處有期徒刑5年2月，併科罰金新臺幣4萬元確定
    ）基於未經許可持有具有殺傷力非制式手槍之犯意聯絡，於
    110年10月22日23時12分許，由林久傑駕駛車號000-0000號
    自用小客車搭載姜皓文，前往吳奇龍位在苗栗縣○○鄉○○村○○
    ○○0○0號之住處前，並於車上交付本案槍枝予姜皓文，因而
    與姜皓文共同持有本案槍枝後，由姜皓文持槍伸出車窗外對
    空射擊2槍後離去（無證據證明此2顆子彈具殺傷力，未據起
    訴），姜皓文再將本案槍枝返還予林久傑後由其單獨持有，
    林久傑復前往竹南運動公園內持本案槍枝朝路燈射擊2槍然
    未擊中（無證據證明此2顆子彈具殺傷力，未據起訴）。
　㈡陳政宇基於未經許可寄藏具有殺傷力之非制式手槍犯意，於1
    10年10月23日8時許收受林久傑所交付，內含裝有本案槍枝
    、擦槍工具之咖啡色皮套之米色棉袋後，將之寄藏於其不知
    情之友人位在苗栗縣○○鎮○○街0段000巷00號之住處內，直至
    110年11月24日11時許經警查獲時止。　　　　
二、案經苗栗縣警察局竹南分局報告臺灣苗栗地方檢察署檢察官
    偵查起訴及移送併辦。　
    理    由
一、證據能力：
  ㈠本判決以下所引用上訴人即被告（下稱被告）林久傑、陳政
    宇以外之人於審判外之陳述，檢察官、被告林久傑、陳政宇
    及其等之辯護人均未爭執其證據能力，迄本院言詞辯論終結
    前亦均未聲明異議，本院審酌上開證據資料作成時之情況，
    尚無違法不當及證明力明顯過低之瑕疵，認為以之作為證據
    應屬適當，依刑事訴訟法第159條之5規定，均有證據能力。
  ㈡本判決以下所引用之非供述證據，與本案均具有關聯性，且
    均係依法定程序合法取得，而查無依法應排除其證據能力之
    情形，復經本院依法踐行證據調查程序，自均得作為本院認
    事用法之依據。 
二、認定犯罪事實所憑之證據及理由：
  ㈠訊據被告陳政宇固坦承於上開時、地收受被告林久傑交付之
    包包後，放置上開被警方查獲之處等事實，惟矢口否認有何
    非法寄藏非制式手槍犯行，辯稱：我不知道被告林久傑交給
    我的包包裡面是槍云云。
　㈡上揭犯罪事實，業據被告林久傑於原審及本院審理中、被告
    陳政宇於原審審理中均坦承不諱（見原審卷一第323頁、第3
    75頁、本院卷第216頁），且有同案被告姜皓文於警詢、偵
    訊及原審供述，及苗栗縣警察局竹南分局搜索扣押筆錄、扣
    押物品目錄表各4份、內政部警政署刑事警察局110年12月17
    日刑鑑字第1108035094號鑑定書、苗栗縣警察局竹南分局11
    1年1月3日南警偵字第1100033468號函暨函附職務報告、苗
    栗縣警察局竹南分局111年1月3日南警偵字第1100033466號
    函暨函附職務報告各1份、現場照片7張及監視器錄影畫面翻
    拍照片6張附卷可稽（見偵字第6939號卷【下稱偵一卷】第8
    7至95頁、第101至107頁、第119至131頁，偵字第7074號卷
    【下稱偵二卷】第49至55頁，偵字第7919號卷【下稱偵三卷
    】第77至83頁，原審卷一第127至130頁、第139至147頁），
    足認被告林久傑、陳政宇2人之任意性自白均與事實相符，
    堪以採信。
　㈢至於被告林久傑及同案被告姜皓文於審理中，固均自承除本
    案槍枝外，另持有或寄藏子彈約45顆，且同案被告姜皓文於
    國光新城1之5號住處前對空擊發之2槍，暨被告林久傑於竹
    南運動公園內朝路燈射擊之2槍均有順利擊發等語（見原審
    卷一第48至49頁、第180至182頁、第212頁），似足認被告
    林久傑所為亦應構成非法持有具殺傷力子彈罪嫌。然因被告
    林久傑及同案被告姜皓文所供述之上開子彈，於本案均未扣
    案，而無從檢視該等子彈之構成零件是否完整，亦未能進行
    試射以實際鑑定其殺傷力若干，復未有經擊中或貫穿之物體
    可供本院判斷該等子彈是否確實具備殺傷力，故本院尚無從
    逕以推測或擬制之方法，認定被告林久傑涉有非法持有具殺
    傷力子彈之犯行，附此敘明。
　㈣被告陳政宇雖以前詞置辯，然證人林久傑於偵訊時具結證稱
    ：（交給陳政宇時，有無跟他表示袋子內裝什麼東西?）他
    知道，我當下跟他說，這個東西你放好，你不要碰跟使用，
    他有問這是什麼東西，我跟他說：槍跟子彈。他當下沒有反
    應就收下帶回家放等語（見偵一卷第198頁），佐以被告陳
    政宇於偵訊時供稱：我認識林久傑四、五年，因為我認識他
    這麼久了，他一直進進出出監所的等語（見偵三卷第139頁
    ），及於原審準備程序供稱：我有問林久傑，他眼神就很奇
    怪，我覺得也不是什麼正常的東西（指林久傑所交付袋子內
    之東西）等語（見原審卷一第184頁），被告陳政宇既知悉
    被告林久傑經常進出監所，素行非佳，且證人林久傑交付包
    包時，被告陳政宇已直覺林久傑眼神不正常，並質疑其交付
    之包包內係不正常之物，則被告陳政宇當場向林久傑提問，
    其交付之包包內為何物，以釐清真相，自合情理。況證人林
    久傑亦警示被告陳政宇「不要碰、不要使用它（即包包內之
    物」。衡諸常理，被告陳政宇更有了解該包包內為何物之動
    機及必要，如未經證人林久傑明確告知其內容，以明瞭真相
    ，被告陳政宇為求自保，又豈會允與收受?是堪認證人林久
    傑於偵訊之上開證詞，符合常理，足以採信。證人林久傑嗣
    於原審及本院審理中改口供證述被告陳政宇沒有問他包包內
    為何物，他也沒有對被告陳政宇明確表示包包內有槍及子彈
    等語（見原審卷一第50、55、212、328頁、本院卷第230頁
    ），核係事後迴護之詞，要無可採。據上，被告陳政宇知悉
    證人林久傑交付之包包裡面是非制式手槍，應可認定。被告
    陳政宇前開辯詞，要屬事後卸責之詞，不足採信。是則，被
    告陳政宇未經許可，明知證人林久傑交付之包包裡面是系爭
    具有殺傷力之非制式手槍，竟予以收受，並藏放在其友人之
    上開住處，自屬非法寄藏具有殺傷力之非制式手槍，其主觀
    上具有非法寄藏具有殺傷力之非制式手槍之犯意，應可認定
    。
　㈤被告陳政宇另提出iMessage對話紀錄，並辯稱：被告林久傑
    有請人跟其討債，倘其不還錢，被告林久傑就要咬定其知悉
    包包裡面是槍等語（見本院卷第131頁）。然被告林久傑固
    坦承有委託其朋友綽號「小B」向被告陳政宇討債，但否認
    請朋友去恐嚇被告陳政宇，其也沒有要咬定被告陳政宇（見
    本院卷第132、228頁）。且查被告林久傑於本案偵查中即經
    羈押至原審審理中之111年1月27日始停止羈押，此有其臺灣
    高等法院被告前案紀錄表可稽（見本院卷第70頁），參以卷
    附上開iMessage對話紀錄內容係暱稱「小B」之人自111年2
    月14日起向被告陳政宇討債之對話內容，足認被告林久傑供
    稱：我是槍砲羈押完出來之後才跟陳政宇要錢等語（見本院
    卷第229頁），與事實相符，堪以採信。又觀之上開對話內
    容，可見暱稱「小B」之人固有口出要脅被告陳政宇盡速還
    錢，否則其本案將受不利結果，然被告林久傑除於偵查中為
    不利被告陳政宇之證述外，嗣後於原審及本院審理中均一致
    改口而為有利被告陳政宇之供述或證述，已如上述，亦可徵
    被告林久傑供稱：我沒有請朋友去恐嚇被告陳政宇，我也沒
    有要咬定被告陳政宇等語，應屬實在。是縱使暱稱「小B」
    之人於對話中有要脅被告陳政宇之話語，亦與被告林久傑無
    關。被告陳政宇上開所辯，尚難認屬實，而不可採。上開iM
    essage對話紀錄亦不足以據為有利被告陳政宇之認定。
　㈥被告陳政宇聲請傳喚上開暱稱「小B」之人到庭作證，以證明
    上開iMessage對話紀錄的對話係被告林久傑打的，因「小B
    」跟伊說是被告林久傑拿其手機打的等事實。本院審酌被告
    林久傑於111年1月27日停止羈押後雖有託請友人向被告陳政
    宇討債，然其於停止羈押前後，於原審及本院審理中就關於
    被告陳政宇部分所為之供述或證述均屬一致，且較其先前於
    偵查中所為證詞，較有利於被告陳政宇，顯然被告林久傑並
    無因被告陳政宇未償還債務，即為不利被告陳政宇之證述
　　之可能。是上開iMessage對話紀錄尚不足為有利被告陳政宇
    之認定，且被告陳政宇有本案犯行事證至臻明確，因認無傳
    喚調查必要，附此敘明。
　㈦綜上所述，本案事證明確，被告2人犯行均堪認定，應依法論
    科。
三、論罪科刑：　
　㈠查槍砲彈藥刀械管制條例第4條、第7條至第9條規定業經修正
    ，於109年6月10日經總統公布施行。又按未經許可持有手槍
    ，其持有之繼續，為行為之繼續，亦即一經持有手槍，罪已
    成立，但其完結須繼續至持有行為終了時為止。其間法律縱
    有變更，然其行為既繼續實施至新法施行以後，即與犯罪後
    法律有變更之情形不同，不生新舊法比較適用之問題（最高
    法院95年度台上字第2250號判決意旨參照）。查被告林久傑
    雖自107年9月間，自翁國耀處收受本案槍枝而非法持有，直
    至110年10月23日8時其將本案槍枝交付被告陳政宇非法寄藏
    止，其非法持有本案槍枝行為繼續中，縱其持有本案槍枝之
    期間內槍砲彈藥刀械管制條例曾經修正，惟揆諸上開說明，
    被告林久傑上揭持有行為既繼續至新法施行以後，核與其犯
    罪後法律有所變更之情形相異，自應適用裁判時之現行槍砲
    彈藥刀械管制條例規定予以論科，而無庸再為新、舊法之比
    較，故被告林久傑之辯護人於審理中為被告林久傑辯稱本案
    應適用修正前槍砲彈藥刀械管制條例規定予以論罪等語，尚
    非可採。至於其援引之本院110年度上訴字第791號、109年
    度上訴字第2712號判決，均屬被告行為後發生法律變更，於
    比較新、舊法後，如何適用法律之情形，核與本案情節有間
    ，本案自難為相同之處理，附此敘明。 
　㈡核被告林久傑所為，係犯槍砲彈藥刀械管制條例第7條第4項
    之非法持有非制式手槍罪；被告陳政宇所為，均係犯槍砲彈
    藥刀械管制條例第7條第4項之非法寄藏非制式手槍罪。被告
    林久傑於前述期間內繼續持有本案槍枝之行為，暨被告陳政
    宇於前述期間內繼續寄藏本案槍枝之行為，均屬行為之繼續
    而應各論以繼續犯之實質上一罪。起訴意旨固認被告林久傑
    所為係犯槍砲彈藥刀械管制條例第8條第4項之非法持有可發
    射子彈具殺傷力槍枝罪，並認被告陳政宇所為係犯槍砲彈藥
    刀械管制條例第8條第4項之非法寄藏可發射子彈具殺傷力槍
    枝罪，惟因本案槍枝業經內政部警政署刑事警察局鑑定後確
    認為非制式手槍，而非單純可發射子彈具有殺傷力之槍枝，
    此有上開內政部警政署刑事警察局鑑定書在卷可按，故起訴
    意旨就此部分之認定容有未恰。而因二者基本社會事實同一
    ，本院自應審理，且經本院於審理中當庭告知被告2人上開
    罪名以供答辯，而無礙被告2人防禦權之行使，爰均依刑事
    訴訟法第300條規定變更起訴法條。
　㈢又按刑事法上之持有與寄藏行為概念，雖態樣可分，但祇於
    程度上有別，基本之保有、支配、用益機能皆同，前者得為
    後者吸收、涵攝(最高法院102年度台上字第3460號判決意旨
    參照）。是「寄藏」與「持有」在客觀上同係保有之行為態
    樣，兩者僅在主觀上是為他人受託保管、抑或為自己持有而
    有所差異，如行為人持有槍砲之過程中，其主觀犯意有所變
    更，應依「寄藏」與「持有」之吸收關係，論以「寄藏」即
    可充足評價（臺灣高等法院臺南分院110年度上訴字第493 
    號判決意旨參照）。再按槍砲彈藥刀械管制條例所稱之持有
    ，祇要將槍、彈置於自己管領之下，亦即在其實力支配狀態
    中，即足當之，與時間長短，或槍、彈何人所有，皆無必然
    之關係；又所謂持有槍、彈，並非必須親自對該槍、彈實行
    管領行為為必要，如以共同犯罪之意思，事先有犯意之合致
    ，而由其中一部分人對該槍、彈實行占有、管領行為者，仍
    應論以未經許可持有槍、彈罪之共同正犯（最高法院109 年
    度台上字第4029、5420號判決意旨參照）。查被告林久傑於
    本案謀劃妥當後，遂指示並搭載同案被告姜皓文前往國光新
    城1之5號住處前，由同案被告姜皓文持被告林久傑所有之本
    案槍枝對空擊發2槍，堪認同案被告姜皓文在持槍擊發之際
    ，已將本案槍枝短暫置於其實力支配狀態中，而與被告林久
    傑間具有犯意聯絡及行為分擔，被告林久傑自應論以共同正
    犯。
　㈣至於臺灣苗栗地方檢察署檢察官111年度偵字第155號移送併
    辦意旨書之犯罪事實，與本案起訴書所載犯罪事實完全相同
    ，為同一事實，同一案件，自為起訴及上訴效力所及，本院
    應併予審判，附此敘明。
　㈤按槍砲彈藥刀械管制條例之未經許可持有槍枝罪，其持有行
    為係行為之繼續，持有犯罪之完成須以其繼續持有行為終了
    時為斷。且繼續犯之「最初行為」、「中間行為」或「行為
    終了」，祗要其中一部行為係在另一犯罪所處徒刑執行完畢
    5年以內者，即該當累犯之要件（最高法院109年度台上字第
    2595號判決意旨參照）。查被告林久傑前因詐欺案件，經法
    院為科刑判決並定應執行有期徒刑1年6月，緩刑4年確定，
    嗣其緩刑經依法撤銷後入監執行，並於110年2月19日執行完
    畢出監，有臺灣高等法院被告前案紀錄表1份在卷為憑（見
    原審卷一第11至28頁），而被告林久傑前揭故意持有本案槍
    枝之繼續行為，既有其中一部係在其前案徒刑執行完畢後5
    年以內，則揆諸上開判決意旨，被告林久傑所為自已構成刑
    法第47條第1項之累犯。又被告陳政宇前因詐欺及公共危險
    等案件，經法院分別為科刑判決後，復經法院裁定定應執行
    有期徒刑4月確定，嗣於110年9月27日易科罰金執行完畢等
    情，有臺灣高等法院被告前案紀錄表1份在卷可參（見原審
    卷一第31至34頁），其於受徒刑之執行完畢後，5年以內故
    意再犯本案有期徒刑以上之罪，亦構成刑法第47條第1項之
    累犯。參酌司法院釋字第775號解釋及最高法院109年度台上
    字第5669號判決要旨，審酌被告林久傑、陳政宇均於前案有
    期徒刑執行完畢，不久即再犯有期徒刑以上之本案之罪，顯
    見渠等具有特別惡性，對刑罰之反應力薄弱，其等均無依個
    案情節加重最低法定刑，又無法適用刑法第59條規定酌量減
    輕其刑，致生其所受處罰超過所應負擔之罪責，而違反比例
    原則及罪刑相當原則之情況，爰均依刑法第47條第1項規定
    加重其刑。
　㈥按量刑固屬法院自由裁量之職權，然仍應受比例、罪刑相當
    原則等法則之拘束，並非可恣意為之，致礙及公平正義之維
    護，必須兼顧一般預防之普遍適應性與具體個案特別預防之
    妥當性，始稱相當。而刑法第59條之酌量減輕其刑，必須犯
    罪有特殊之原因，在客觀上足以引起一般人之同情，認為即
    予宣告法定最低度刑期仍嫌過重者，始有其適用，至於犯罪
    後之態度等情狀，僅可為法定刑內從輕科刑之標準，不得據
    為酌量減輕之理由（最高法院51年台上字第899號判例、70
    年度台上字第794號、77年度台上字第4382號判決意旨參照
    ）。本院考量非制式手槍對社會秩序、國民生命、健康及財
    產安全危害甚鉅，且被告2人俱係智識健全之成年人，對於
    政府嚴格查緝非法持有或寄藏槍枝之行為，自無不知之理，
    故縱然法院適用前述刑之加重事由後，就其等之犯罪情節分
    別量處最低度刑，衡諸持有或寄藏非制式手槍之行為，對社
    會秩序及他人生命身體安全之潛在危害非微，且被告林久傑
    於本案更有於公共場所持槍射擊之危險行徑，實難認被告2
    人本案所為各該犯行，有何客觀上足以引起一般同情，而有
    情輕法重或情堪憫恕之情況，自均無刑法第59條規定酌量減
    輕其刑適用之餘地。被告林久傑之辯護人請求依刑法第59條
    規定酌減其刑，尚屬無據。
四、上訴駁回部分：原審認被告林久傑上揭犯行事證明確，而依
    上述規定予以論罪，及斟酌被告林久傑有上述累犯加重事由
    ，復審酌被告林久傑明知具有殺傷力之非制式手槍乃未經許
    可不得非法持有，竟仍無視國家禁令非法持有本案槍枝，其
    所為除對社會治安造成嚴重之威脅外，亦對他人之生命、身
    體安全構成潛在性之危險，所為甚屬不該。復考量被告林久
    傑於本案持有槍枝之期間長短、所處之角色地位及動機，暨
    持有槍枝對空鳴槍，及被告林久傑犯後於審理中坦承犯行，
    態度尚可，其自陳學歷為高職肄業，現為酒商，家中尚有父
    母需其扶養等語（見原審卷一第331頁）之智識程度、家庭
    與生活狀況等一切情狀，量處被告林久傑有期徒刑5年10月
    ，併科罰金新臺幣9萬元，且就罰金刑部分，諭知易服勞役
    之折算標準。另敘明：附表一所示之本案槍枝係違禁物，不
    問屬於被告林久傑與否，應依刑法第38條第1項規定宣告沒
    收；扣案如附表二各編號所示之物均為被告林久傑所有，並
    為供其實施前述非法持有非制式手槍犯行所用之物，業據被
    告林久傑於審理中供述明確（見原審卷一第49頁），爰依刑
    法第38條第2項前段規定，宣告沒收。核原判決就此部分採
    證認事用法均無違誤或不當，量刑亦符合罪刑相當原則、比
    例原則、公平原則，堪認妥適。被告林久傑上訴，主張其非
    法持有本案槍枝應適用修正前槍砲彈藥刀械管制條例之規定
    論處，並無可採；其請求依刑法第59條規定酌減其刑，並從
    輕量刑，亦屬無據。從而，其上訴為無理由，應予駁回。
五、撤銷改判部分：原審認被告陳政宇上開非法寄藏具有殺傷力
    之非制式手槍犯行事證明確，而予論罪科刑，固非無見。然
    被告陳政宇自被告林久傑處收受包包時，即已知悉其內有本
    案槍枝，是被告陳政宇顯係基於非法寄藏具有殺傷力之非制
    式手槍之直接故意而為之寄藏本案槍枝，已如前述。原審未
    予詳查卷內相關人證之證述，仔細研敲，即僅依被告陳政宇
    於原審審理時之供述，遽認被告陳政宇係本於不確定故意據
    以寄藏本案槍枝，不無率斷。被告陳政宇上訴，改口辯以前
    詞，否認犯罪，雖無理由，然原判決就此部分既有上開瑕疵
    可指，自無可維持，應由本院將原判決關此部分撤銷改判。
    爰審酌被告陳政宇明知具有殺傷力之非制式手槍乃未經許可
    不得非法寄藏者，竟仍無視國家禁令非法寄藏本案槍枝，其
    所為除對社會治安造成嚴重之威脅外，亦對他人之生命、身
    體安全構成潛在性之危險，所為甚屬不該。復考量被告陳政
    宇於本案寄藏槍枝之期間長短、所處之角色地位及動機，暨
    寄藏槍枝後未曾使用槍枝，及被告陳政宇僅於原審審理中坦
    承犯行之犯後態度，兼衡被告陳政宇於審理中自陳學歷為高
    中肄業，現從事冷氣業，家中領有低收入戶證明，且有弟弟
    、妹妹及領有身心障礙證明之母親需其扶養等語（見原審卷
    第377至378頁）之智識程度、家庭與生活狀況等一切情狀，
    量處如主文第二項所示之刑，並就罰金刑部分，諭知易服勞
    役之折算標準，以資警惕。
六、沒收部分：按違禁物，不問屬於犯罪行為人與否，沒收之。
    刑法第38條第1項定有明文。經查，扣案如附表一所示之本
    案槍枝，依槍砲彈藥刀械管制條例規定係未經許可不得寄藏
    之物，核屬違禁物，不問屬於被告與否，均應依前揭規定宣
    告沒收。至於扣案之彈殼2顆既非屬違禁物，則本院就此部
    分自無從依前開規定宣告沒收，附此敘明。
七、據上論結，應依刑事訴訟法第368條、第369條第1項前段、
    第364條、第299條第1項前段，判決如主文。
本案經檢察官簡泰宇提起公訴及移送併辦，檢察官陳惠珠到庭執
行職務。
中　　華　　民　　國　　111 　年　　8 　　月　　30　　日
　　　　　　　刑事第五庭　審判長法　官　鄭永玉
　　　　　　　　　　　　　　　　法　官　周莉菁
　　　　　　　　　　　　　　　　法　官　許文碩
以上正本證明與原本無異。
如不服本判決應於收受送達後20日內向本院提出上訴書狀，其未
敘述上訴理由者，並得於提起上訴後20日內向本院補提理由書（
均須按他造當事人之人數附繕本）「切勿逕送上級法院」。因疫
情而遲誤不變期間，得向法院聲請回復原狀。

　　　　　　　　　　　　　　　　書記官　林育萱

中　　華　　民　　國　　111 　年　　8 　　月　　30　　日

附錄本案論罪科刑法條：
槍砲彈藥刀械管制條例第7條
未經許可，製造、販賣或運輸制式或非制式火砲、肩射武器、機
關槍、衝鋒槍、卡柄槍、自動步槍、普通步槍、馬槍、手槍或各
類砲彈、炸彈、爆裂物者，處無期徒刑或7年以上有期徒刑，併
科新臺幣3千萬元以下罰金。
未經許可，轉讓、出租或出借前項所列槍砲、彈藥者，處無期徒
刑或5年以上有期徒刑，併科新臺幣1千萬元以下罰金。
意圖供自己或他人犯罪之用，而犯前二項之罪者，處死刑或無期
徒刑；處徒刑者，併科新臺幣5千萬元以下罰金。
未經許可，持有、寄藏或意圖販賣而陳列第1項所列槍砲、彈藥
者，處5年以上有期徒刑，併科新臺幣1千萬元以下罰金。
意圖供自己或他人犯罪之用，以強盜、搶奪、竊盜或其他非法方
法，持有依法執行公務之人所持有之第1項所列槍砲、彈藥者，
得加重其刑至二分之一。
第1項至第3項之未遂犯罰之。

【附表一】
物品名稱 數量 備註 由土耳其RETAY廠P114型空包彈槍，組裝已貫通之金屬槍管製造之非制式手槍（槍枝管制編號：0000000000號） 1支 含彈匣2個，見偵三卷第83頁之苗栗縣警察局竹南分局扣押物品清單 

【附表二】
編號 扣案物品名稱 數量 1 擦槍工具 1組 2 咖啡色皮套 1個 3 米色棉袋 1個